【裁判字號】    98,易,2881
【裁判日期】    981223
【裁判案由】    竊盜等
【裁判全文】
臺灣板橋地方法院刑事判決              98年度易字第2881號
公  訴  人  臺灣板橋地方法院檢察署檢察官
被      告  乙○○
上列被告因竊盜等案件，經檢察官提起公訴（九十八年度偵緝字
第二五六五號），本院判決如下：
    主  文
乙○○共同犯傷害罪，處拘役肆拾日，如易科罰金，以新臺幣參
仟元折算壹日；又犯毀損他人物品罪，處拘役貳拾日，如易科罰
金，以新臺幣參仟元折算壹日；又犯竊盜罪，處拘役貳拾日，如
易科罰金，以新臺幣參仟元折算壹日。應執行拘役柒拾日，如易
科罰金，以新臺幣參仟元折算壹日。
    事  實
一、乙○○於民國九十六年十二月三十日凌晨一時五十分許，在
    臺北縣泰山鄉○○路○段五號「大哥大KTV 」前，與甲○○
    發生車輛行進之口角糾紛，竟與數名真實姓名年籍不詳之成
    年男子基於傷害他人身體之犯意聯絡及行為分擔，分別持鋁
    棒、安全帽及類似鐵製之甩棍（下稱鐵棍）等物（均未扣案
    ）毆打甲○○，致甲○○受有右側尺骨閉鎖性骨折、右側脛
    骨與腓骨閉鎖性骨折、右側指骨閉鎖性骨折等傷害。乙○○
    另基於毀損他人物品之犯意，再持上開鐵棍等物毀損甲○○
    所有車號6027-KT 號自用小客車之車鑰匙、前、後擋風玻璃
    、天窗、右後車窗、右大燈、左右照後鏡等處，足以生損害
    於甲○○。乙○○並趁現場混亂而甲○○遭毆打無力注意之
    際，另基於意圖為自己不法所有之竊盜犯意，徒手竊取甲○
    ○所有置放於車內之三星牌行動電話一支（型號D508，序號
    ：000000000000000 號）後即逃逸，並於九十七年一至二月
    間之某日，在臺北縣新莊市○○○街一四０號某檳榔攤前（
    起訴書漏載此一地點），將前開竊得之行動電話交予不知情
    之阮氏妙使用。嗣經甲○○報警處理，始循線查悉上情。
二、案經甲○○訴由臺北縣政府警察局新莊分局報告臺灣板橋地
    方法院檢察署檢察官偵查起訴。
    理  由
壹、程序事項：
一、被告以外之人於偵查中向檢察官所為之陳述，除顯有不可信
    之情況者外，得為證據。被告以外之人於檢察事務官、司法
    警察官或司法警察調查中所為之陳述，與審判中不符時，其
    先前之陳述具有較可信之特別情況，且為證明犯罪事實存否
    所必要者，得為證據，刑事訴訟法第一百五十九條之一第二
    項、第一百五十九條之二分別定有明文。準此，本件告訴人
    即證人甲○○、證人劉銘詰、柯鎮偉、柯呈霖、阮氏妙分別
    於警詢及偵查中之陳述，本院審酌該等陳述作成之情況，均
    無顯有不可信之情況，且為證明本件犯罪事實存在所必要，
    均應具有證據能力，而可由本院採為認定本件犯罪事實之依
    據。
二、本件認定犯罪事實所引用之本件卷內所有卷證資料（包含文
    書證據等證據），並無證據證明係公務員違背法定程序所取
    得，亦無刑事訴訟法第一百五十九條之四之顯有不可信之情
    況與不得作為證據之情形，則依刑事訴訟法第一百五十九條
    之五之規定，本件認定事實所引用之本件卷證所有文書等證
    據，均具有證據能力。
貳、實體事項：
一、被告乙○○於偵查中固坦承於上揭時地與友人有與告訴人甲
    ○○發生毆打情事，惟矢口否認有何對告訴人甲○○為傷害
    、毀損及竊盜之犯行，辯稱：我只知道對方有四人一下車拿
    球棒要毆打我們五至六人，我沒有打對方，是我朋友打的，
    五至六人中我比較熟識的朋友叫做張世英，他介紹其他人給
    我認識，他已於九十八年六月間因車禍去世，其他人我都不
    熟，我和其他人也都沒有聯絡。我沒有趁亂竊取三星牌手機
    。我有將三星牌手機送給阮氏妙，該手機是我於上開事情之
    前從重新橋下跳蚤市場買的云云。
二、然查，被告於上揭時地與數名真實姓名年籍不詳之成年男子
    分別持鋁棒、安全帽及類似鐵製之甩棍等物毆打告訴人甲○
    ○，致告訴人甲○○受有右側尺骨閉鎖性骨折、右側脛骨與
    腓骨閉鎖性骨折、右側指骨閉鎖性骨折等傷害。其後，被告
    獨自再持上開鐵棍等物毀損告訴人甲○○所有車號6027-KT
    號自用小客車之車鑰匙、前、後擋風玻璃、天窗、右後車窗
    、右大燈、左右照後鏡等處。而於本件衝突後，告訴人甲○
    ○旋即發現其所有置放於其前揭車內之三星牌行動電話一支
    遭竊不見，之後經警循線追查，方得悉告訴人甲○○所有之
    前開三星牌行動電話一支係被告於九十七年年初之一至二月
    間某日，在臺北縣新莊市○○○街一四０號某檳榔攤前交予
    不知情之阮氏妙使用一情，已據告訴人即證人甲○○迭於警
    詢及偵審中證述明確，而衡以告訴人即證人甲○○與被告素
    昧平生且無仇怨，當無甘冒偽證罪責，無端設詞誣陷被告之
    理！且告訴人即證人甲○○上開所述又核與證人劉銘詰、柯
    鎮偉、柯呈霖、阮氏妙分別於警詢及偵查中所證述之情節大
    致相符，復與卷附之前開三星牌行動電話一支之通聯調閱查
    詢單、贓物認領保管單、衛生署臺北醫院診斷證明書、樂生
    療養院診斷證明書、國都汽車股份有限公司樹林服務廠估價
    單、現場監視器翻拍照片等客觀書證資料所顯示之情況大致
    相吻一致，是告訴人即證人甲○○上開所述，應顯較被告空
    言推諉圖卸之辯解為可採。是被告於上揭時地應有對告訴人
    甲○○為共同傷害，以及另對告訴人甲○○所有前揭車輛之
    車鑰匙、前、後擋風玻璃、天窗、右後車窗、右大燈、左右
    照後鏡等處為毀損，及另對告訴人甲○○所有置放於其前揭
    車內之三星牌行動電話一支為竊盜之犯行，應堪認定。從而
    ，本件事證已臻明確，被告犯行洵堪認定，應予依法論科。
三、核被告所為，係犯刑法第二百七十七條第一項之項之普通傷
    害罪、刑法第三百五十四條之毀損罪、刑法第三百二十條第
    一項之普通竊盜罪。又被告與數名真實姓名年籍不詳之成年
    男子就上揭普通傷害犯行，具有犯意聯絡及行為分擔，均為
    共同正犯，公訴意旨雖認被告就上揭毀損、普通竊盜之犯行
    另與該數名真實姓名年籍不詳之成年男子共犯云云，惟據告
    訴人即證人甲○○、證人阮氏妙分別於警詢及偵審中所述可
    悉，此二部分犯行顯然僅能證明至係被告單獨所為，尚難認
    該數名真實姓名年籍不詳之成年男子有與被告共犯此二部分
    犯行，是公訴意旨此部分所認，尚有誤會，併予敘明。又被
    告所犯前述三罪間，犯意各別，行為互殊，應予分論併罰。
    。爰審酌被告僅因車輛行進之口角糾紛，竟對告訴人甲○○
    為前開普通傷害、毀損及竊盜等犯行，且犯後仍飾詞圖卸，
    於本院審理中經合法傳喚無正當理由而不出庭應訊，顯見其
    犯後態度難認良好，難認悔意甚堅，並兼衡被告犯罪之動機
    、目的、手段、對告訴人甲○○所生損害程度等一切情狀，
    分別量處如主文所示之刑，並諭知易科罰金之折算標準與定
    其應執行之刑及諭知易科罰金之折算標準，以資懲儆。又被
    告與數名真實姓名年籍不詳之成年男子分別所持以供本件傷
    害犯行所用之鋁棒、安全帽及類似鐵製之甩棍等物，以及被
    告所持以供本件毀損犯行所用之上開鐵棍等物，均未扣案，
    且本院復查其他證據足資證明該等物品確為被告抑或該數名
    真實姓名年籍不詳之成年男子所有，該等物品又非違禁物，
    爰均不另為沒收之諭知，併予敘明。
四、本件被告經合法傳喚無正當理由不到庭，爰依刑事訴訟法第
    三百零六條之規定，不待其陳述，逕為一造辯論判決。
據上論斷，應依刑事訴訟法第二百九十九條第一項前段、第三百
零六條，刑法第二十八條、第二百七十七條第一項、第三百五十
四條、第三百二十條第一項、第五十一條第六款、第四十一條第
一項前段，刑法施行法第一條之一，判決如主文。
本案經檢察官蘇振文到庭執行職務。
中    華    民    國    98    年    12    月    23    日
                  刑事第六庭    法  官  林家賢
上正本證明與原本無異。
如不服本判決，應於判決送達後十日內，向本院提出上訴書狀，
並應敘述具體理由；其未敘述上訴理由者，應於上訴期間屆滿後
二十日內向本院補提理由書（均須按他造當事人之人數附繕本）
「切勿逕送上級法院」。
                                書記官  林政良
中    華    民    國    98    年    12    月    23    日
附錄本判決論罪科刑法條：
刑法第二百七十七條第一項：
傷害人之身體或健康者，處三年以下有期徒刑、拘役或一千元以
下罰金。
刑法第三百五十四條：
毀棄、損壞前二條以外之他人之物或致令不堪用，足以生損害於
公眾或他人者，處二年以下有期徒刑、拘役或五百元以下罰金。
刑法第三百二十條第一項：
意圖為自己或第三人不法之所有，而竊取他人之動產者，為竊盜
罪，處五年以下有期徒刑、拘役或五百元以下罰金。


司法院資訊處製作；財團法人民間司法改革基金會備份。
